【裁判字號】    88,易,296
【裁判日期】    900223
【裁判案由】    背信
【裁判全文】
臺灣彰化地方法院刑事判決                          八十八年度易字第二九六號
    公  訴  人  臺灣彰化地方法院檢察署檢察官
    被      告  甲○○
                乙○○
   右二被告選任辯護人  黃精良律師
右列被告因背信案件經檢察官提起公訴（八十七年度偵字第六二九四號），本院判決
        如左：
        主  文
甲○○、乙○○共同連續為他人處理事務，意圖為自己不法之利益，而為違背其任務
之行為，致生損害於本人之財產，各處有期徒刑陸月，如易科罰金均以參佰元折萬壹
日。
        事  實
一、甲○○與乙○○為父子，與其他同家族人就尚未辨理分割登記仍屬共有土地立有
    鬮書，以約定各共有人所分得之部分，依鬮書所示，各分得土地人取得獨立所有
    權，形成信託登記。甲○○與乙○○共同意圖為自己不法之所有，基於概括犯意
    之聯絡，明知彰化縣大村鄉○○段黃厝小段二五二、二五二之一、一九九地號土
    地，名義上乙○○亦為共有人而鬮書約定分由石寄（現為其子石田中繼承）所有
    ，竟違背鬮書約定，由甲○○分別於八十三年七月八日、八十三年七月八日、八
    十四年一月十八日、八十五年六月八日、八十五年十二月十二日將上開石田中所
    有之土地向債權人張國聖、台灣土地銀行、賴山塗、楊瑞麟等人設定抵押權作為
    渠等借貸金錢之擔保，致損害於石田中。
二、案經石田中訴請臺灣彰化地方法院檢察署檢察官偵查起訴。
        理  由
一、訊據被告甲○○、乙○○均矢口否認右揭犯行，辯稱不知有鬮書一事云云。然查
    ：右揭事實業據告訴人石田中指訴綦詳，且甲○○就其父乙○○與石秋香依鬮書
    所分得之部分，已於六十四年間售予羽田公司，並就售得之金額全數由渠等取走
    ，被告並因此於六十四年六月四日與其他共有人書立約定書，約定在渠等名義下
    而依鬮書分由他共有人所有之部分出售時，渠等願無條件辦理過戶，此據當時在
    場共同書立約定書之石樹土證述屬實，則若非被告於六十四年間就渠等所分得部
    分出賣，何以有此約定書之產生，被告所辯並不知有鬮書、約定書等情委無足採
    。此外，並有鬮書、約定書、土地登記簿影本各一份附卷足憑，被告二人犯行已
    堪認定。
二、核被告甲○○、乙○○所為，係犯刑法第三百四十二條第一項之背信罪。被告二
    人就上開犯行具犯意之聯絡與行為之分擔，均應論以共同正犯。核被告二人所為
    ，時間緊接，犯意概括，犯罪構成要件復相同，為連續犯，應論以一罪併加重其
    刑。審酌被告二人犯罪之動機、目的、手段、所生之危害及犯罪後之態度等一切
    情狀，分別量處如主文所示之刑，併均諭知易科罰金之折算標準。
據上論斷，應依刑事訴訟法第二百九十九條第一項前段，刑法第二十八條、第三百四
十二條第一項、第五十六條、第四十一條第一項，罰金罰鍰提高標準條例第一條前段
、第二條，判決如主文。
本案經檢察官廬永盛到庭執行職務
中      華      民      國      九十      年     二     月    二十三    日
                                臺灣彰化地方法院刑事第一庭
                                      法      官     施  坤  樹
右正本證明與原本無異。
如不服本判決，應於判決送達後十日內向本院提出上訴狀（須附繕本）。
                                      法院書記官 洪  浩  進
中      華      民      國      九十      年     三     月      二      日
刑法第三百四十二條
為他人處理事務，意圖為自己或第三人不法之利益或損害本人之利益，而為違背其任
務之行為，致生損害於本人之財產或其他利益者，處五年以下有期徒刑、拘役或科或
併科一千元以下罰金。
前項之未遂犯，罰之。


司法院資訊處製作；財團法人民間司法改革基金會備份。
